【裁判字號】    97,訴,3307
【裁判日期】    921229
【裁判案由】    違反毒品危害防制條例
【裁判全文】
臺灣彰化地方法院刑事判決              97年度訴字第3307號
公  訴  人  臺灣彰化地方法院檢察署檢察官
被      告  甲○○
上列被告因違反毒品危害防制條例案件，經檢察官提起公訴（97
年度毒偵字第3993號、第4003號），本院依簡式審判程序判決如
下：
    主   文
甲○○施用第一級毒品，累犯，處有期徒刑玖月；又施用第一級
毒品，累犯，處有期徒刑玖月；又施用第二級毒品，累犯，處有
期徒刑陸月。應執行有期徒刑壹年玖月。
    事   實
一、甲○○前於民國94年間因連續施用第一級毒品案件，經本院
    以94年度訴字第593號判決判處有期徒刑8月確定，於95年9
    月24日縮刑期滿執行完畢。另其曾因施用毒品案件，經本院
    以93年度毒聲字第3號裁定送勒戒處所施以觀察、勒戒後，
    認無繼續施用毒品之傾向，於93年1月29日執行完畢釋放，
    並由臺灣彰化地方法院檢察署檢察官以93年度毒偵字第40號
    為不起訴處分確定。詎其仍不知悔改，於前揭觀察、勒戒執
    行完畢釋放後5年內，復基於施用第一級毒品海洛因之犯意
    ，於97年8月5日17時20分許，在彰化縣彰化市○○路○段路
    旁，以將海洛因置入注射針筒內摻水施打手臂靜脈血管之方
    式，施用第一級毒品海洛因1次；復基於施用第一級毒品海
    洛因之犯意，於97年9月7日4時30分許，在彰化縣彰化市○
    ○路○段與卦山路口處，以將海洛因置入注射針筒內摻水施
    打手臂靜脈血管之方式，施用第一級毒品海洛因1次；另基
    於施用第二級毒品甲基安非他命之犯意，於97年8月5日17時
    20分許，在彰化縣彰化市○○路○段路旁，以將甲基安非他
    命置於玻璃球內以火燒烤吸食其煙霧之方式，施用第二級毒
    品甲基安非他命1次。嗣分別於：(一)97年8月7日10時8分許，
    因其係毒品列管人口，為警至其彰化縣彰化市○○里○○路
    38號4樓之2住處查訪，並於其上開施用海洛因及甲基安非他
    命之犯罪未為有偵查權限之機關或公務員發覺前，即主動向
    員警自首前開犯行，並接受裁判，且經警採尿送驗後，結果
    呈嗎啡及甲基安非他命陽性反應；(二)97年9月7日23時27分許
    為警查獲，並於其上開施用海洛因之犯罪未為有偵查權限之
    機關或公務員發覺前，即主動向員警自首前開犯行，而接受
    裁判，且經警採集其尿液送驗，結果確呈嗎啡陽性反應，而
    悉上情。
二、案經彰化縣警察局彰化分局報告臺灣彰化地方法院檢察署檢
    察官偵查起訴。
    理  由
一、本案被告甲○○所犯係死刑、無期徒刑、最輕本刑為3年以
    上有期徒刑以外之罪，其於準備程序就前揭被訴事實為有罪
    之陳述，經受命法官告知簡式審判程序之旨，並聽取其與公
    訴人之意見後，本院認無不得或不宜改依簡式審判程序進行
    之處，爰依刑事訴訟法第273條之1第1項、第284條之1，裁
    定本案由受命法官獨任進行簡式審判程序，合先敘明。
二、訊據被告甲○○對於上開事實坦承不諱，且其於97年8月7日
    10時57分許為警採集之尿液送驗，結果確呈嗎啡及甲基安非
    他命陽性反應，另其於97年9月7日23時10分許為警採集之尿
    液送驗，結果呈嗎啡陽性反應等情，有彰化縣警察局彰化分
    局應受尿液採驗人尿液檢體採集送驗紀錄表1份、彰化縣警
    察局彰化分局委託檢驗尿液代號與真實姓名對照認證單各1
    紙及詮昕科技股份有限公司出具之濫用藥物尿液檢驗報告2
    紙在卷可稽，足徵被告之任意性自白與事實相符，堪予採信
    。又被告前因施用毒品案件，經本院以93年度毒聲字第3號
    裁定送勒戒處所施以觀察、勒戒後，認無繼續施用毒品之傾
    向，於93年1月29日執行完畢釋放，並由臺灣彰化地方法院
    檢察署檢察官以93年度毒偵字第40號為不起訴處分確定等情
    ，有臺灣高等法院被告前案紀錄表及臺灣彰化地方法院檢察
    署刑案資料查註紀錄表各1份在卷可參，本案事證明確，被
    告於觀察、勒戒執行完畢釋放後，5年內再犯本件施用第一
    、二級毒品之犯行，洵堪認定，應予依法論科。
三、查海洛因及甲基安非他命分別係毒品危害防制條例所定之第
    一、二級毒品，均不得非法持有、施用。核被告所為，係犯
    毒品危害防制條例第10條第1項之施用第一級毒品罪及同條
    第2項之施用第二級毒品罪。其為供施用毒品海洛因、甲基
    安非他命而持有之低度行為，各為其施用之高度行為所吸收
    ，均不另論罪。其所犯上開2次施用第一級毒品及1次施用第
    二級毒品3罪間，犯意各別，行為互殊，應予分論併罰。被
    告前於94年間因連續施用第一級毒品案件，經本院以94年度
    訴字第593號判決判處有期徒刑8月確定，於95年9 月24日縮
    刑期滿執行完畢等情，有臺灣彰化地方法院檢察署刑案資料
    查註紀錄表、臺灣高等法院被告前案紀錄表各1份在卷可考
    ，其於5年以內故意再犯本件有期徒刑以上之3罪，均為累犯
    ，應各依刑法第47條第1項之規定加重其刑。另按刑法第62
    條所謂「發覺」，固非以有偵查犯罪職權之機關或人員確知
    其人犯罪無誤為必要，而於對其發生嫌疑時，即得謂為已發
    覺；但此項對犯人之嫌疑，仍須有確切之根據得為合理之可
    疑者，始足當之，若單純主觀上之懷疑，要不得謂已發生嫌
    疑（最高法院72年臺上字第641號判例意旨參照）。本件被
    告於其上開施用海洛因2次及施用甲基安非他命1次之犯罪未
    為有偵查權限之機關或公務員發覺前，即主動向彰化縣警察
    局彰化分局八卦山派出所員警自首前開犯行（詳見97年8月
    7日、同年9月7日警局調查筆錄），是被告對於未發覺之上
    開施用第一級毒品2罪及施用第二級毒品1罪自首而接受裁判
    ，應各依自首之規定減輕其刑，上開刑有加重及減輕者，並
    均依法先加後減之。爰審酌被告因施用毒品經觀察、勒戒及
    刑之執行後，猶未能深切體認毒品危害己身之鉅，及早謀求
    脫離毒害之道，反而於出監後伺機再犯，未見有何收斂、警
    惕之意，無視於毒品對於自身健康之戕害及國家對於杜絕毒
    品犯罪之禁令，自有使其接受相當時期監禁以敦化性情之必
    要，惟念及被告尚能坦承犯行，且施用毒品固戕害個人健康
    至深，然就他人權益之侵害仍屬有限，及其犯罪動機、目的
    、手段、智識程度等一切情狀，分別量處如主文所示之刑，
    並定其應執行之刑，以示懲儆。
據上論斷，應依刑事訴訟法第273條之1第1項、第299條第1項前
段，毒品危害防制條例第10條第1項、第2項，刑法第11條前段、
第47條第1項、第51條第5款、第62條前段，判決如主文。
本案經檢察官陳茂榮到庭執行職務。
中    華    民    國    92    年    12    月    29    日
                  刑事第二庭          法  官  尚安雅
以上正本證明與原本無異。
如不服本判決，應於收受判決後10日內向本院提出上訴書狀，並
應敘述具體理由；其未敘述上訴理由者，應於上訴期間屆滿後20
日內向本院補提理由書（均須按他造當事人之人數附繕本「切勿
逕送上級法院」）。
中    華    民    國    97    年    12    月    31    日
                                      書記官  陳文俊
附錄本案論罪科刑法條全文：
毒品危害防制條例第10條
施用第一級毒品者，處 6 月以上 5 年以下有期徒刑。
施用第二級毒品者，處 3 年以下有期徒刑。


司法院資訊處製作；財團法人民間司法改革基金會備份。
